最　高　行　政　法　院　裁　定　　　　　　　　　九十三年度裁字第一二四四號
　　上　訴　人　乙○○
　　被 上訴 人　國防部陸軍總司令部
　　　　　　　　　　　　　　　.
　　代　表　人　甲○○　　　　.
右當事人間因退伍金事件，上訴人對於中華民國九十二年六月五日臺北高等行政法院
九十一年度訴字第四二三八號判決，提起上訴。本院裁定如左：
　　主  文
上訴駁回。
上訴審訴訟費用由上訴人負擔。
　　理  由
一、按對於高等行政法院判決上訴，非以其違背法令為理由，不得為之，行政訴訟法
    第二百四十二條定有明文。是對於高等行政法院判決上訴，若未具體說明原判決
    違背何項法令、不適用或如何適用不當之具體情事，即非主張原判決違背法令以
    為上訴理由，其上訴不應准許。
二、本件上訴人以其自民國（下同）三十八年五月十五日至四十八年九月四日服士兵
    役十年三月十八日，四十八年九月五日至五十二年九月十五日服士官役四年，五
    十二年九月十六日至六十五年九月三十日服軍官役十三年，合計服現役二十七年
    三月，符合可支領退休俸之要件，惟因退伍當時部分士官兵年資不予列計服役年
    資，乃向被上訴人請求依八十四年八月十一日總統令公布之陸海空軍軍官士官服
    役條例之規定改支退休俸。案經被上訴人於九十一年六月六日以（九一）信守字
    第一四○三一號函復上訴人，略以有關上訴人四十二年二月十六日參加政工幹校
    隨營補習教育及四十八年九月四日入陸軍軍官學校為三十二期學生，依國防部人
    事參謀次長室（）道遐字第○五九六一號函釋規定，上訴人學兵年資不合計列
    服役年資支領退除給與，復依國防部（）基增字第六三九八號令修頒之「退除
    軍官曾服士官兵役年資計算審查作業規定」第三條第二款：退除軍官在軍（士）
    官基礎教育班隊或入伍生總隊（團）以學生（兵）身分受訓之時間，均不列計服
    役年資，故上訴人所請，礙於規定，無法辦理等語。上訴人不服，循序提起行政
    訴訟。其上訴意旨略以：（一）上訴人於原審依八十四年八月十一日總統令公布
    之陸海空軍軍官士官服役條例之規定向被上訴人請求改支退休俸。因為被上訴人
    先前違法不准上訴人支領生活補助費，而今不合支領退休俸；若被上訴人先前准
    上訴人支領生活補助費，如今上訴人當可合法支領退休俸，故兩者並不衝突。（
    二）上訴人引用吳尚能案有兵籍表為憑，原審採信被上訴人所指吳尚能政工幹校
    教導大隊學兵年資確有誤予計列情事，請問何為誤列？是指不合法又不具公文程
    式的人事參謀次長室（）道遐字第○五九六一號函釋規定嗎？而關於幼年之說
    ，「陸海空軍軍官在臺期間退伍除役實施辦法」是適用當年大陸撤退來台官兵在
    戡亂戒嚴時期特別法，不受服役年齡限制，不然上訴人自三十八年至四十二年期
    間之士兵年資三年九個月為何計列？難道四十二年至四十八年之學兵年資比上述
    更年幼嗎？三、上訴人及吳尚能、林輝三人皆符合「陸海空軍軍官在臺期間退伍
    除役實施辦法」第七條第四款之規定，而今依法將政工幹校教導大隊學兵年資納
    入計算，反而變成非法。吳尚能是陸軍六十三年退伍核准支領生活補助費；林輝
    是海軍六十五年退伍核准支領生活補助費，兩者單位、時間都不同，何來誤列。
    （四）、上訴人再舉陸軍退役上尉梁少東為例，其為三十八年參加反共救國軍，
    四十四年進政工幹校教導大隊任學兵，五十二年任少尉連幹事，服役五年，留營
    六年，於六十三年四月一日退伍，支領生活補助費，而今改支八十四％退休俸。
    上訴人在軍中服務時間比他早；退伍時間比他晚，其他資料相同，難道又是誤列
    嗎？為此請廢棄原判決，並撤銷原處分及訴願決定等語。查上訴人所述並未具體
    說明原判決違背何項法令、不適用或如何適用不當之具體情事，依前開規定及說
    明，上訴人即非主張原判決違背法令以為上訴理由，其上訴為不合法，應予駁回
    。
三、依行政訴訟法第二百四十九條第一項前段、第一百零四條、民事訴訟法第九十五
    條、第七十八條，裁定如主文。
中　　華　　民　　國　　九十三　　　年　　　九　　　　月　　　三十　　　日
                    最 高 行 政 法 院  第 四 庭
                                審 判 長 法  官　　　徐　樹　海
                                         法  官      黃　合　文
                                         法  官　　　高　啟　燦
                                         法  官　　　吳　錦　龍
                                         法  官　　　林　茂　權
右  正  本  證  明  與  原  本  無  異
　　　　　　　　　　　　　　　　　　　　 法院書記官　莊　俊　亨
中　　華　　民　　國　　九十三　　　年　　　十　　　　月　　　一　　　　日
